臺灣臺中地方法院刑事判決　　　　　　　　　　　　九十一年度易字第一五五七號
　　公　訴　人　臺灣臺中地方法院檢察署檢察官
　　被　　　告　甲○○
右列被告因贓物案件，經檢察官提起公訴（九十一年度偵字第九八八六號），本院判
決如左：
    主  文
甲○○收受贓物，處有期徒刑肆月，如易科罰金，以佰元折算壹日。
    事  實
一、甲○○明知姓名年籍不詳綽號「小俠」之成年男子，所持有車牌號碼ＩＬ─八四
    五九號自用小客車，係來路不明之贓車（車主為陳忠傳，於民國八十八年四月六
    日上午九時許，在臺中市○區○○○路三段八一號前發現失竊），竟仍於八十八
    年四月十二日清晨五時許向「小俠」表明欲借用該車，嗣於同年月十四日（公訴
    人誤認為同年月十三日）晚間七、八時許，在花蓮市火車站前之長頸鹿電動玩具
    店，收受該贓車供己使用。至同年月十五日下午五時三十分許（起訴書誤載為同
    日下午五時許），甲○○在花蓮市○○路一七九號前，正準備打開車門駕駛該自
    用小客車時，為警當場查獲。
二、案經花蓮縣警察局花蓮分局報請臺灣花蓮地方法院檢察署檢察官呈請臺灣高等法
    院檢察署檢察長核轉臺灣臺中地方法院檢察署檢察官偵查起訴。
    理  由
一、訊據被告甲○○對於右揭時、地向其友人「小俠」收受上開之自用小客車之事實
    坦承不諱，惟矢口否認有贓物之認識，辯稱：伊不知該車是贓車，伊在取車時，
    「小俠」有給車鑰匙，並說行車執照在置物箱內，伊在置物箱內有看到該張行車
    執照，但沒有仔細看，且伊不知友人「小俠」之真實姓名及住所云云。惟查，右
    揭車牌號碼ＩＬ─八四五九號自用小客車車主為陳忠傳，於八十八年四月六日上
    午九時許，在臺中市○區○○○路三段八一號前發現失竊之事實，已據被害人陳
    忠傳之妻舅黃義孟於警訊中指訴甚詳，並有贓證物品認領保管收據以及車輛竊盜
    、車牌失竊資料個別查詢報表─查詢車輛認可資料各一紙在卷可按，是該部自用
    小貨車係為贓物無訛。被告收受上開自用小客車時，未確認行車執照以查明該部
    自用小客車之來源，亦不知出借人「小俠」之姓名、年籍、聯絡電話、住址等資
    料，且「小俠」因施用毒品而與其相識，彼此皆以綽號稱呼，並不清楚對方之真
    實姓名等情，據被告於本院審理中供稱明確。而一般人借用車輛，為確保車輛來
    源之正當性，必須檢視車輛取得之證件資料，以確保該車之來源係屬正當，且會
    留存出借人之姓名、年籍、住址、聯絡電話等資料以供聯絡還車，並於來源發生
    爭議時供聯絡之用，以避免取得來路不明之贓車，此為眾所週知之理。且被告與
    綽號「小俠」之人，彼此僅以綽號相稱，竟率然將價值非低之車輛借予被告，未
    與之約定還車方式、日期，任憑被告使用，被告復未查看行車執照，衡諸經驗法
    則，任何人皆可認知該自用小客車之來路不明，顯屬贓物，而被告於此情形下仍
    予收受，所辯對前開自用小客車無贓物認識云云，難令人置信，是以被告有贓物
    之認識至明。事證明確，被告上開辯詞，洵不足採，被告收受贓物之犯行洵堪認
    定。
二、核被告所為，係犯刑法第三百四十九條第一項之收受贓物罪。爰審酌被告犯後否
    認犯行，並無悔意，收受之自用小客車之價值非低，惟念及其收受之後使用時間
    非長等一切情狀，量處如主文所示之刑，並依修正後刑法第四十一條第一項前段
    之規定，諭知如易科罰金之折算標準，以資懲儆。
據上論斷，應依刑事訴訟法第二百九十九條第一項前段，刑法第二條第一項前段、第
三百四十九條第一項、修正後第四十一條第一項前段，罰金罰鍰提高標準條例第一條
前段、第二條，判決如主文。
本案經檢察官洪淑姿到庭執行職務
中      華      民      國      九十一      年      七    月    三十    日
                                臺灣臺中地方法院刑事第四庭
                                        法  官  楊  真  明
右正本證明與原本無異。
如不服本判決，應於送達後十日內向本院提出上訴狀（須附繕本），上訴於臺灣高等
法院臺中分院。
                                        書記官
中      華      民      國      九十一      年      七    月    三十    日
附錄本判決論罪科刑法條
中華民國刑法第三百四十九條第一項：
  收受贓物者，處三年以下有期徒刑、拘役或五百元以下罰金。
